【裁判字號】    97,抗,86
【裁判日期】    970130
【裁判案由】    竊盜等
【裁判全文】
臺灣高等法院臺中分院刑事裁定            97年度抗字第86號
抗  告  人
即  被  告  甲○○
上列抗告人因竊盜等案件，不服臺灣苗栗地方法院中華民國96年
12月19日裁定（96年度易字第913號）提起抗告，本院裁定如下
：
    主  文
抗告駁回。
    理  由
一、本件抗告意旨略以：抗告人未有故買贓物之行為，也從未辦
    過手機手續，是從廣告單雜誌中發現一元就可辦理手機。而
    黃家文稱要到醫院看病沒帶錢，先把手機賣掉，價格六百元
    ，抗告人看伊可憐，才買下手機。抗告人完全不知手機係贓
    物。原審法院與被告協商並非抗告人出於自由意志。抗告人
    亦不懂協商之意思，依刑事訴訟法第455條之10規定，抗告
    人合於第455之4條第2項法定上訴要件。原審率即裁定駁回
    抗告人之上訴，與上開法條意旨相違云云。
二、按協商判決除有刑事訴訟法第455條之4第1項第1款於本訊問
    程序終結前，被告撤銷協商合意或檢察官撤回協商聲請者；
    第2款被告協商之意思非出於自由意志者；第4款被告所犯之
    罪非第455條之2第1項所定得以協商判決者；第6款被告有其
    他較重之裁判上一罪之犯罪事實者；第7款法院認應諭知免
    刑或免訴、不受理者情形之一，及違反同條第2項「法院應
    於協商合意範圍內為判決；法院為協商判決所科之刑，以宣
    告緩刑或2年以下有期徒刑、拘役或罰金為限」之規定者外
    ，不得上訴，刑事訴訟法第455條之10 第1項定有明文。
三、原審法院以：本案抗告人即被告甲○○涉犯贓物案件，業經
    抗告人同意以認罪協商程序終結其審判。而依認罪協商程序
    終結之案件，除有刑事訴訟法第455條之10第1項但書規定之
    情形外，原則不得上訴至第二審。抗告人上訴意旨略以：不
    知手機係贓物，請求將原判決撤銷，諭知無罪云云。並未具
    體指摘本件協商判決有符合刑事訴訟法第455條之10第1項但
    書規定情形之一，認抗告人之上訴違背法律上之程式，裁定
    駁回，依上開規定，於法並無不合。次查，本件原審所為犯
    罪協商之判決，係檢察官於抗告人為認罪之陳述後，聲請於
    審判外進行協商。抗告人於原審審判程序中，且供稱：對於
    檢察官起訴之犯罪事實清楚並認罪。（與檢察官達成協商合
    意是否出於自由意志？）是的等語。足認本件並無「協商並
    非抗告人出於自由意志」、「抗告人不懂協商意思」之情形
    。本件抗告人之抗告為無理由，應予駁回。
四、據上論結，應依刑事訴訟法第412條，裁定如主文。
中    華    民    國    97    年    1     月    30    日
            刑事第九庭  審判長法  官  陳  筱  珮
                              法  官  康  應  龍
                              法  官  趙  春  碧
上列正本證明與原本無異。
不得抗告。
                              書記官  胡  美  娟
中    華    民    國    97    年    1    月    30    日


司法院資訊處製作；財團法人民間司法改革基金會備份。
